臺灣屏東地方法院刑事判決　　　　　　　　　　　　九十一年度易字第一二一六號
　　公　訴　人　臺灣屏東地方法院檢察署檢察官
　　被　　　告　甲○○
右被告因竊盜案件，經檢察官提起公訴（九十一年度偵字第五四七八號），本院判決
如左：
     主  文
甲○○意圖為自己不法之所有，而侵占遺失物，處罰金參仟元，如易服勞役，以參佰
元折算壹日。
     事  實
一、甲○○於民國九十一年六月二十九日晚上九時許，與乙○○相偕至屏東縣潮州鎮
    ○○街三十五號長榮網際網路店打電腦，乙○○並將其隨身攜帶之000000
    0000號阿拉法特牌（ＡＬＣＡＴＥＬ，手機序號000000000000
    000，含ＳＩＭ卡）藍灰色行動電話一支置於電腦螢幕旁之投幣器前，至翌日
    即三十日八時許，乙○○先行離去，上開行動電話則仍遺留於原處，甲○○見狀
    ，明知該手機為他人所遺忘，竟意圖為自己不法之所有，將該行動電話侵占入己
    ，並於九十一年七月一日，以新台幣七百元之代價，出售予不知情之蘇蕭玉玲 (
    不含ＳＩＭ卡)，嗣為警方循線查獲，扣得上述行動電話一支。
二、案經屏東縣警察局移送臺灣屏東地方法院檢察署檢察官偵查起訴。
     理  由
一、訊據被告甲○○對於右揭犯罪事實，皆已坦承不諱，且經被害人乙○○指訴：六
    月二十九日晚上九時許，我與甲○○各騎一部機車去玩，到三十日早上八時左右
    ，我在三十日凌晨在網咖有打瞌睡二、三個小時，睡到快八時，我被旁邊電腦吵
    醒，我跟甲○○說我要回家，我就先騎機車回去，當時甲○○還在網咖店內，回
    家後馬上睡覺，後來我媽媽叫醒我，問我手機在那裡，我又回網咖店去找，結果
    找不到等語綦詳，另證人蘇蕭玉玲亦證述查獲之行動電話確係購自被告。此外，
    復有扣案之行動電話一支、現場照片五幀在卷足資參佐，事證明確，被告犯行洵
    堪認定。
二、核被告所為，係犯刑法第三百三十七條之侵占遺失物罪。公訴人雖認被告係犯刑
    法第三百二十條第一項之普通竊盜罪，惟被告已否認有竊盜犯行，辯稱：手機是
    我撿到的，不是我偷的，是我在長榮網咖裡面我座位旁邊撿到的，當時那位置沒
    有人，是我要離開網咖時，有一個人告訴我說手機沒有拿走，但我自己之手機已
    經在我口袋裡，我認為那個手機既然是沒有人的，就把它帶回家，我帶走手機時
    並不知道是乙○○的等語，且參諸前開被害人乙○○之指訴，被害人顯無法明確
    指出，手機係其本人尚在長榮網際網路店內就已遭甲○○竊取，或返家時疏未帶
    走而遭甲○○侵占，依罪疑為輕原則，應為被告有利之認定，且因基本事實同一
    ，本院自應予審理，並變更起訴法條。爰審酌被告為貪圖小利，而侵占他人之物
    ，惟被告犯後已能坦認犯行，並深表悔意，且已與被害人和解，有和解書一紙在
    卷為憑等情狀，量處如主文所示之刑，並諭知易服勞役之折算標準。
據上論斷，應依刑事訴訟法第二百九十九條第一項前段、第三百條、刑法第三百三十
七條、第四十二條第二項、罰金罰鍰提高標準條例第一條前段、第二條，判決如主文
。
本案經檢察官陳川傑到庭執行職務
中      華      民      國      九十一      年    十一    月  二十九    日
                                      臺灣屏東地方法院刑事第一庭
                                          法  官  包梅真
右正本證明與原本無異。
如不服本判決應於收受本判決送達後十日內向本院提出上訴書狀，其未敘述上訴理由
者，並得於提起上訴後十日內向本院補提理由書狀（均須按他造當事人之人數附繕本
 ）「切勿逕送上級法院」
                                          書記官  蔡進吉
中      華      民      國      九十一      年    十一    月  二十九    日
附錄法條：
刑法第三百三十七條
意圖為自己或第三人不法之所有，而侵占遺失物、漂流物或其他離本人所持有之物者
，處五百元以下罰金。
